【裁判字號】    97,消債清,1
【裁判日期】    971002
【裁判案由】    聲請清算程序
【裁判全文】
臺灣嘉義地方法院民事裁定             97年度消債清字第1號
聲  請  人  甲○○
上列當事人因消費者債務清理事件聲請清算，本院裁定如下：
    主  文
債務人甲○○（身分證統一編號：Ｚ000000000號）自民國九十七
年十月二日下午五時起開始清算程序。
    理  由
一按債務人不能清償債務或有不能清償之虞者，於法院裁定開始
  更生程序或許可和解或宣告破產前，得向法院聲請依本條例所
  定清算程序，清理其債務。法院開始清算程序之裁定，應載明
  其年、月、日、時，並即時發生效力，消費者債務清理條例第
  3條、第80條前段、第83條第1項分別定有明文。
二本件聲請意旨略以：聲請人有不能清償債務情事，於消費者債
  務清理條例施行前，曾依照中華民國銀行公會會員辦理消費金
  融案件無擔保債務協商機制與金融機構成立協商，約定每月償
  還新臺幣（下同）15,700元，然聲請人每月收入18,524元，必
  要支出膳食費4,200元、房屋租金2,000元（97年4月以後為5,0
  00元）、自來水費150元、電費569元、交通費300元等，原方
  案條件過苛，已超越聲請人之能力，無法履行原協商方案，有
  不可歸責於己，致履行顯有重大困難，且聲請人之無擔保或無
  優先權債務總額未逾12,000,000元，復未經法院裁定開始清算
  程序或宣告破產，爰向本院聲請清算等語。
三經查，聲請人主張其目前所積欠之債務為4,024,393元（見聲
  請狀、97年7月15日陳報狀），每月收入約有18,524元，扣除
  其本身日常生活之必要費用，已無法清償債務乙節，業據債務
  人提出債權人清冊、財產及收入狀況說明書、戶籍謄本、臺灣
  省南區國稅局所得資料清單等為證，堪信其主張為真實。又聲
  請人雖於95年7月間，依中華民國銀行公會會員辦理消費金融
  案件無擔保債務協商機制與金融機構成立協商，約定每月償還
  ，有寶華商業銀行97年5月12日函暨檢附之協議書、無擔保債
  務還款計畫在卷可稽。然依該協商內容，債務人自95年7月份
  起分120期，利息按年息6.88﹪計算，每個月需清償15,700元
  。另聲請人主張其每月支出三餐費用4,200元、水費150元、電
  費719元，尚屬合理，是以債務人每月收入扣除前項必要支出
  後，顯不足清償依前揭協商所應給付之金額。債務人主張其有
  不可歸責於己之事由，致履行前揭協商之清償方案顯有重大困
  難乙節，應可採信。此外，本件復查無聲請人有消費者債務清
  理條例第6條第3項、第8條或第82條第2項所定駁回清算聲請之
  事由存在，則其聲請清算，應屬有據，爰裁定如主文。
中    華    民    國     97    年    10    月    2    日
                       民事第二庭    法   官  蘇雅慧
上為正本係照原本作成。
本件不得抗告。
本裁定已定97年10月2日下午5時公告。
中    華    民    國     97    年    10    月    2    日
                                     書記官   劉昀匊


司法院資訊處製作；財團法人民間司法改革基金會備份。
